【裁判字號】    99,訴,480
【裁判日期】    990527
【裁判案由】    偽造文書等
【裁判全文】
臺灣臺中地方法院刑事判決               99年度訴字第480號
公  訴  人  臺灣臺中地方法院檢察署檢察官
被      告  甲○○
上列被告因偽造文書等案件，經檢察官提起公訴(99年度偵字第8
52號)，因被告於準備程序中就被訴事實為有罪之陳述，經本院
合議庭裁定由受命法官獨任進行簡式審判程序，本院判決如下：
    主  文
甲○○共同犯行使偽造公文書罪，處有期徒刑壹年。如附表所示
偽造之印章、印文，均沒收。
    犯罪事實及理由
一、本案犯罪事實及證據，其犯罪事實除『而與「牛哥」、「山
    雞」及該詐欺集團成員共同基於意圖為自己不法所有、行使
    偽造公文書之犯意聯絡及行為分擔』、『並交付偽造之「臺
    灣彰化地方法院檢察總署執行公正處監管信託證明」、「法
    務部臺北地檢署監管科」2紙公文書與丙○○而行使之』，
    應分別補充為『而與「牛哥」、「山雞」等所屬詐欺集團成
    員共同基於意圖為自己不法所有、行使偽造公文書及僭越行
    使公務員職權之犯意聯絡，圖謀假冒地方法院檢察署「書記
    官」、「事務官」等公務員身分為由，向民眾詐財牟利』、
    『並交付偽造之「臺灣彰化地方法院檢察總署執行公正處監
    管信託證明(業持如附表編號1至3所示偽造之印章蓋用其上
    ，而偽造如附表編號5所示印文)」、「法務部臺北地檢署監
    管科收據(業持如附表編號4偽造之印章蓋用其上，而偽造如
    附表編號6所示印文)』等公文書影本與丙○○而行使之』；
    其證據除「被告甲○○於本院行準備程序、審理時認罪之自
    白」，應予補充外，餘均引用檢察官起訴書之記載(如附件)
    。
二、核被告所為，係犯刑法第216條、第211條之行使偽造公文書
    罪、刑法第158條第1項之冒充公務員行使職權罪及刑法第33
    9條第1項之詐欺取財罪。被告與「牛哥」、「山雞」及其餘
    不詳姓名、年籍之詐騙集團成員等人間，就所犯上開3罪間
    互有犯意聯絡及行為分擔，均為共同正犯。起訴書雖漏論刑
    法第158條第1項之僭行公務員職權罪(含刑法第159條冒用公
    務員官銜罪之低度行為)之法條，惟起訴書既已敘明此部分
    事實，且業經檢察官蒞庭論告時予以補正，本院自應予以審
    理。被告偽造印文之行為為偽造公文書之階段行為；其偽造
    公文書之低度行為，應為行使之高度行為所吸收，均不另論
    罪；其冒用公務員官銜之低度行為為僭行公務員職權之高度
    行為所吸收，亦不另論罪。又被告係為達共同詐財之目的，
    始有行使偽造公文書、僭越行使公務員職權之分工，其犯罪
    目的單一，依一般社會通念，認應評價為一罪方符合刑罰公
    平原則，如予數罪併罰，反有過度處罰之疑，與人民法律感
    情亦未契合。是被告所犯上開3罪，係一行為觸犯數罪名之
    想像競合犯，應依刑法第55條規定，從一重之行使偽造公文
    書罪處斷。起訴書請求予以分論併罰，容有未洽。
三、如附表編號1至4所示偽造之印章及附表編號5、6所示偽造之
    印文，均應依刑法第219條規定併予宣告沒收；至偽造之「
    臺灣彰化地方法院檢察總署執行公正處監管信託證明」、「
    法務部臺北地檢署監管科收據』等公文書影本業經持交被害
    人丙○○收受，已非屬被告或共犯所有之物，不得併予宣告
    沒收，附此敘明。
四、依刑事訴訟法第273條之1第1項、第299條第1項前段、第310
    條之2、第454條第2項，刑法第28條、第158條第1項、第216
    條、第211條、第339條第1項、第55條、第219條，刑法施行
    法第1條之1第1項、第2項前段，判決如主文。
本案經檢察官乙○○到庭執行職務。
中    華    民    國    99    年    5     月    27    日
                     臺灣臺中地方法院刑事第5庭
                             法  官  丁智慧
上正本證明與原本無異。
如不服本判決應於收受判決後10日內向本院提出上訴書狀，並應
敘述具體理由；其未敘述上訴理由者，應於上訴期間屆滿後20日
內向本院補提理由書（均須按他造當事人之人數附繕本）「切勿
逕送上級法院」。
                             書記官  林錦源
中    華    民    國    99    年    5     月    27    日
附錄本案論罪科刑法條全文：
刑法第158條第1項：
冒充公務員而行使其職權者，處3年以下有期徒刑、拘役或5百元
以下罰金。
刑法第211條：
偽造、變造公文書，足以生損害於公眾或他人者，處1年以上7年
以下有期徒刑。
刑法第216條：
行使第210條至第215條之文書者，依偽造、變造文書或登載不實
事項或使登載不實事項之規定處斷。
刑法第339條第1項：
意圖為自己或第三人不法之所有，以詐術使人將本人或第三人之
物交付者，處5年以下有期徒刑、拘役或科或併科1千元以下罰金
。
 附表：
┌──┬───────────────────────┐
│編號│      名 稱 及 數 量                          │
├──┼───────────────────────┤
│ 1  │偽造之「彰化地方法院檢察署」印章1個(未扣案)   │
├──┼───────────────────────┤
│ 2  │偽造之「中央存款保險局」印章1個(未扣案)       │
├──┼───────────────────────┤
│ 3  │偽造之「地方法院檢察官林依成」印章1個(未扣案) │                                      │
├──┼───────────────────────┤
│ 4  │偽造之「法務部行政執行署臺北執行處凍結管制命令│
│    │印」印章1個(未扣案)                           │
├──┼───────────────────────┤
│ 5  │偽造之「臺灣彰化地方法院檢察總署執行公正處監管│
│    │信託證明」公文書影本上偽造之「彰化地方法院檢察│
│    │署」、「中央存款保險局」、「地方法院檢察官林依│
│    │成」印文各1枚                                 │
├──┼───────────────────────┤
│ 6  │偽造之「法務部臺北地檢署監管科收據」公文書影本│
│    │上偽造之「法務部行政執行署臺北執行處凍結管制命│
│    │令印」印文1枚                                 │
└──┴───────────────────────┘

司法院資訊處製作；財團法人民間司法改革基金會備份。
